【裁判字號】    89,交簡上,71
【裁判日期】    900430
【裁判案由】    公共危險
【裁判全文】
臺灣臺北地方法院刑事判決                      八十九年度交簡上字第七十一號
    上 訴 人即
    被      告  甲○○
右上訴人因公共危險案件，經檢察官聲請以簡易判決處刑( 八十八年偵字第一四四四
一號 )，經本院臺北簡易庭受理( 八十八年北簡字第一六四四號 )後，認不宜以簡易
判決處刑而移送前來，惟經本院普通庭訊問後，認為宜以簡易判決處刑而於八十九年
四月廿九日以八十九年度交簡字第十一號刑事簡易判決處刑在案。上訴人不服該判決
提起上訴，本院管轄第二審合議庭判決如左：
        主      文
上訴駁回。
        事      實
一、甲○○於八十八年六月十九日晚七時十分許，明知其是晚甫在臺北縣新莊市○○
    路新生巷某地夥同友人晚餐並服用酒類( 罐裝臺灣啤酒三、四罐 )後，已經酒醉
    ( 經警檢測其吐氣所含酒精成份達每公升0.83毫克 )不能安全駕駛動力交通工具
    ( 車牌K4-5117 號自用小客車 )，猶勉強駕駛該輛汽車沿環河快速道路往臺北市
    萬華區○○路由西往東方向行駛，途經西藏路二六一號前，同向右側適有行人乙
    ○○欲自該處由南往北徒步穿越西藏路。甲○○因不勝酒力而疏未注意車前狀況
    並隨時採取必要之安全措施，以致右前車頭擦撞行人乙○○右後側身體倒地，受
    有右臉頰擦傷等傷害( 未據告訴 )，始為警檢測吐氣所含酒精成份而查獲。
二、案經臺北市政府警察局萬華分局報請臺灣臺北地方法院檢察署檢察官聲請以簡易
    判決處刑。
        理      由
一、右揭服用酒類駕車於前揭時地肇事後經警檢測吐氣所含酒精成份達每公升0.83毫
    克之事實，業據被告甲○○供承不諱，並有警訊筆錄及酒精成份測試表等件在卷
    可資佐證。又一般行為人飲酒後如其呼氣酒精濃度達於每公升0.75毫克時，即有
    思考改變及個性行為改變之中毒症狀，有行政院國軍退除役官兵輔導委員會臺北
    榮民總醫院八十八年八月五日(八八)北總內字第二六八六八號函影本壹紙附卷可
    稽，且行為人飲酒後其呼氣中酒精濃度達到每公升0.75毫克時，其肇事率為一般
    未飲酒者之廿五倍，亦有中央警察大學交通學系暨交通管理研究所教授蔡志中之
    研究報告影本壹紙在卷可憑。況查被告甲○○於前揭時地服用酒類後駕駛該輛車
    牌K4-5117 號自用小客車( 動力交通工具 )擦撞行人乙○○肇事，顯見其服用酒
    類已達不能安全駕駛動力交通工具之程度無疑。被告甲○○於審理中辯稱不能以
    酒測結果作為能否安全駕駛動力交通工具之標準云云，無非係畏罪卸責之詞，不
    足採信。本件被告甲○○之犯行洵堪認定。
二、核被告甲○○所為，係犯刑法第一百八十五條之三服用酒類不能安全駕駛動力交
    通工具而駕駛罪。原審以被告甲○○犯行明確而適用上開法條判處罰金一萬元，
    如易服勞役，以佰元折算壹日，經核其認事用法並無不當。被告甲○○上訴意
    旨空言指摘量刑過重，為無理由，應予駁回。
據上論斷，應依刑事訴訟法第四百五十五條之一第一項、第三項，第三百六十八條，
判決如主文。
本案經檢察官葉惠燕到庭執行職務
中      華      民      國    九    十    年      四      月    三十    日
                          臺灣臺北地方法院交通法庭
                              審判長法  官  劉  壽  嵩
                                    法  官  李  麗  玲
                                    法  官  鍾      華
右正本證明與原本無異。
不得上訴。
                                    書記官  黃  繡  琴
中      華      民      國    九    十    年      四       月   三十    日


司法院資訊處製作；財團法人民間司法改革基金會備份。
